# 非同一控制下企业合并，合并对价大于被购买方全部股权评估价值份额（收益法）对以....

提问人：cfshichunsheng 时间：2020-01-31 10:49:58
背景：
甲公司因看好乙公司污泥处置业务良好的发展前景，通过非同一控制下企业合并取得乙公司55%的股权。甲公司委托评估机构在评估基准日对乙公司全部股权评估价值为30,475.47万元，甲公司双方协商确定的乙公司全部股权价值为32,500万元，甲公司收购乙公司55%股权的定价为17,875万元（32,500×55%）。甲公司于购买日编制合并财务报表时，对乙公司各项资产、负债按照评估基准日以资产基础法评估结果为基础进行调整后的金额，作为购买日可辨认资产、负债的公允价值计入合并财务报表，合并成本17,875万元与享有乙公司可辨认资产、负债公允价值份额之间的差额14,215万元确认为商誉。
疑问：合并成本17,875万元大于基准日对乙公司全部股权评估价值为30,475.47万元的份额的差额，对购买日后商誉减值测试有何影响？是否认为在购买日商誉已经减值。

回答人：chenyiwei
合并成本是对应于此次收购的55%股权，与可辨认净资产公允价值份额之间的差额，首先应考虑根据《企业会计准则解释第 5 号》第一条的规定确认无形资产，如污泥处置方面的专有技术、客户资源、特许经营权等；其次才是确认为商誉。由于收购股权比例为55%，故在进行商誉减值测试时应首先还原全部商誉，并入对应的资产组账面价值中，与资产组的可收回金额相比较。不能仅仅因为“合并成本17,875万元大于基准日对乙公司全部股权评估价值为30,475.47万元的份额的差额”即认为购买日商誉已经发生减值。